臺灣花蓮地方法院刑事判決　　　　　　　　　　　　　　　九十四年度易字第七號
　　公　訴　人　臺灣花蓮地方法院檢察署檢察官
　　被　　　告　甲○○
右列被告因違反毒品危害防制條例案件，經檢察官提起公訴（九十三年度毒偵字第六
二四號）及移
準備程序進行中，就被訴犯罪事實為有罪之陳述，經本院合議庭裁定改行簡式審判程
序審理後，本院判決如左：
    主  文
甲○○連續施用第二級毒品，累犯，處有期徒刑玖月。
扣案之第二級毒品安非他命壹小包（含袋重零點參伍公克），沒收銷燬之；扣案之安
非他命吸食器壹組，沒收。
    事  實
一、甲○○前於民國（下同）九十年間因施用毒品案件，經本院裁定送觀察、勒戒後
    ，認無繼續施用毒品之傾向，業經臺灣花蓮地方法院檢察署（下稱花蓮地檢署）
    檢察官於九十年十二月二十七日以九十年度毒偵緝字第二二六號不起訴處分確定
    ；復於九十二年間因連續施用第二級毒品案件，經本院於九十二年十二月三十一
    日以九十二年度簡上字第四０號刑事判決處有期徒刑四月，並得易科罰金確定，
    嗣於九十三年九月五日縮短刑期執行完畢出監；其另於九十三年間因連續施用第
    二級毒品案件，經本院花蓮簡易庭於九十三年八月二十六日以九十三年度花簡字
    第三三二號刑事簡易判決處有期徒刑六月，並得易科罰金確定。詎其仍不知悔悟
    ，於九十三年十一月二十三日晚上十一時許起至同年十二月二日下午一時十三分
    往前回溯九十六小時內某時止，在花蓮縣吉安鄉○○村○○路○段九五三巷二號
    之一住處房間內，連續施用第二級毒品安非他命多次，嗣於同年十一月二十四日
    凌晨一時三十五分，為警在花蓮市○○○路與國興三街口臨檢查獲，並扣得第二
    級毒品安非他命一小包（含袋重０點三五公克）及第二級毒品安非他命吸食器一
    組，且經採集其尿液送驗，以及於同日凌晨二時二十一分許、同年十二月二日上
    午十一時四十分許及同日下午一時十三分許分，分別為警採集其尿液送驗，其結
    果均呈安非他命陽性反應，始查知上情。
二、案經花蓮縣警察局花蓮分局報告花蓮地檢署檢察官偵查起訴及移送併案審理。
    理  由
一、被告甲○○迭於警詢、偵查及本院審理時，對於在右述的時間、地點施用第二級
    毒品安非他命之犯行坦承不諱，且被告於九十三年十一月二十四日凌晨一時三十
    五分、同日凌晨二時二十一分許、同年十二月二日上午十一時四十分許及同日下
    午一時十三分許，分別經警採集其尿液送驗，其結果均呈安非他命陽性反應乙節
    ，有慈濟大學濫用藥物檢驗中心函暨檢驗總表、檢體採尿送驗紀錄表各四份、姓
    名編號對照表乙紙附卷可稽，此外，並有扣案之第二級毒品安非他命一小包（含
    袋重０點三五公克）及第二級毒品安非他命吸食器一組可證。是被告之自白應可
    認與事實相符，足以採信。是本件事證明確，被告施用毒品之犯行，堪以認定，
    應予依法論科。
二、查安非他命為毒品危害防制條例第二條所規定之第二級毒品，故被告施用第二級
    毒品安非他命之事實，核其所為，係犯毒品危害防制條例第十條第二項之施用第
    二級毒品罪。被告持有第二級毒品安非他命係為供己施用，持有安非他命之低度
    行為應為施用之高度行為吸收，不另論罪。又被告多次施用安非他命之行為，時
    間緊接，觸犯構成要件相同之罪名，顯係出於概括犯意而反覆為之，為連續犯，
    應依刑法第五十六條之規定以一罪論，並加重其刑。復查，被告於九十二年間因
    連續施用第二級毒品案件，經本院於九十二年十二月三十一日以九十二年度簡上
    字第四０號刑事判決處有期徒刑四月，並得易科罰金確定，嗣於九十三年九月五
    日縮短刑期出監執行完畢在案，此有臺灣高等法院被告全國前案紀錄表及該判決
    各乙份在卷可查，是被告於五年之內再犯本件有期徒刑以上之罪，為累犯，應依
    刑法第四十七條之規定，加重其刑。公訴人雖僅就被告於九十三年十一月二十三
    晚上十一時許施用第二級毒品安非他命之犯行提起公訴，然檢察官就犯罪事實之
    一部起訴者，其效力及於全部，本件被告於九十三年十二月二日下午一時十三分
    許回溯九十六小時內某時施用第二級毒品安非他命部分之犯罪事實，與前揭起訴
    事實部分有連續犯之關係，為起訴效力所及，本院自應就屬於裁判上一罪之九十
    三年時二月二日下午一時十三分許回溯九十六小時內某時施用第二級毒品安非他
    命之犯行一併加以裁判。爰審酌被告前於九十年間因施用毒品案件，經送觀察、
    勒戒後，認無繼續施用毒品之傾向，業經花蓮地檢署檢察官於九十年十二月二十
    七日以九十年度毒偵緝字第二二六號不起訴處分確定；復於九十二年間因連續施
    用第二級毒品案件，經本院於九十二年十二月三十一日以九十二年度簡上字第四
    ０號刑事判決處有期徒刑四月，並得易科罰金確定，嗣於九十三年九月五日縮短
    刑期執行完畢出監；其另於九十三年間因連續施用第二級毒品案件，經本院花蓮
    簡易庭於九十三年八月二十六日以九十三年度花簡字第三三二號刑事簡易判決處
    有期徒刑六月，並得易科罰金確定，其已有三次施用第二級毒品安非他命之前科
    ，猶不知克制，故態復萌，再次施用毒品，無視於毒品對於自身健康之戕害及國
    家對於杜絕毒品犯罪之禁令，惟被告犯後坦承犯行，態度尚佳，及施用毒品者均
    具有相當程度之生理成癮性及心理依賴性，戒除不易，且犯罪心態與一般刑事犯
    罪之本質不同，非難性較低等一切情狀，量處如主文所示之刑，以資懲儆。
三、另扣案之安非他命一小包（含袋重０點三五公克），係屬毒品危害防制條例第二
    條所規定之第二級毒品，應依毒品危害防制條例第十八條第一項前段之規定，併
    宣告沒收銷燬之；至扣案之安非他命吸食器一組，係被告所有供本件施用毒品犯
    罪所用之工具，應依刑法第三十八條第一項第二款之規定，亦併宣告沒收。
據上論斷，應依刑事訴訟法第二百九十九條第一項前段，毒品危害防制條例第十條第
二項、第十八條第一項前段，刑法第十一條前段、第五十六條、第四十七條、第三十
八條第一項第二款，判決如主文。
本案經檢察官李子春到庭執行職務。
中      華      民      國    九十四    年      二      月    二十五    日
                              臺灣花蓮地方法院刑事第三庭
                                  法    官    饒  金  鳳
右正本證明與原本無異。
如對本判決不服，應於送達後十日內，向本院提出上訴狀。
                                  法院書記官
中      華      民      國    九十四    年      三      月      三      日
附錄本案論罪科刑之法律條文：
毒品危害防制條例第十條：
施用第一級毒品者，處六月以上五年以下有期徒刑。
施用第二級毒品者，處三年以下有期徒刑。
